ko: 배터리 기능: 배터리 수명 표시기; 내한성; 친환경; 고속 충전; 내열성; 긴 사이클 수명; 과충전 보호; 기타
nb: Batterifunksjoner: Indikator for batterilevetid; Kuldebestandig; Miljøvennlig; Hurtiglade; Varmeresistent; Høy sykluslevetid; Overladingsbeskyttelse; Annet
sk-SK: Vlastnosti batérie: Indikátor životnosti batérie; Chladuvzdorný; Ekologický; Rýchle nabíjanie; Teplovzdorný; Vysoká životnosť cyklu; Ochrana proti preťaženiu; Iné
pl: Charakterystyka akumulatora: Wskaźnik stanu akumulatora; Odporny na zimno; Przyjazna dla środowiska; Szybkie ładowanie; Odporne na wysokie temperatury; Żywotność w wysokim cyklu; Zabezpieczenie przed przeładowaniem; Inne
da: Batterifunktioner: Indikator for batterilevetid; Kuldebestandig; Miljøvenlig; Hurtig opladning; Varmeresistent; Høj cykluslevetid; Overopladningsbeskyttelse; Andet
sv: Detaljer för batteri: Indikator för batteritid; Köldbeständig; Miljövänlig; Snabbladdning; Värmebeständig; Hög cykellivslängd; Överladdningsskydd; Övrigt
hu: Akkumulátor jellemzői: Akkumulátorélettartam-jelző; Hidegálló; Környezetbarát; Gyors töltés; Hőálló; Magas töltésiciklus-szám; Túltöltés elleni védelem; Egyéb
nl: Kenmerken batterij: Indicator voor de levensduur van de batterij; Koudbestendig; Milieuvriendelijk; Snel opladen; Hittebestendig; Hoge levensduur; Bescherming tegen overladen; Andere
en: Battery features: Battery life indicator; Cold resistant; Eco friendly; Fast charge; Heat resistant; High cycle life; Overcharge protection; Other
es: Características de la batería: Indicador de duración de la batería; Resistente al frío; Ecológico; Carga rápida; Resistente al calor; Vida útil alta; Protección contra sobrecarga; Otros
ja: バッテリー機能: バッテリー寿命インジケーター; 耐寒性; 環境に優しい; 急速充電; 耐熱性; 高サイクル寿命; 過充電保護; その他
lt-LT: Akumuliatoriaus ypatybės: Akumuliatoriaus veikimo trukmės indikatorius; Atsparus šalčiui; Ekologiškas; Spartus įkrovimas; Atsparus karščiui; Ilgas tarnavimo ciklas; Apsauga nuo perkrovimo; Kita
zh-TW: 電池特點: 電池壽命指示器; 耐寒; 環保; 快充; 耐熱; 生命週期長; 過充保護; 其他
hr-HR: Značajke baterije: Indikator trajanja baterije; Otporno na hladnoću; Ekološki prihvatljivo; Brzo punjenje; Otporno na toplinu; Dugi vijek trajanja; Zaštita od preopterećenja; Ostalo
el: Χαρακτηριστικά μπαταρίας: Ένδειξη διάρκειας ζωής μπαταρίας; Ανθεκτική στο κρύο; Φιλικό προς το περιβάλλον; Γρήγορης φόρτισης; Ανθεκτική στη θερμότητα; Μεγάλος κύκλος ζωής; Προστασία από υπερφόρτιση; Άλλο
ro-RO: Caracteristici baterie: Indicator de viață a bateriei; Rezistentă la frig; Ecologică; Încărcare rapidă; Rezistentă la căldură; Durată de viață extinsă; Protecție la supraîncărcare; Altele
th: คุณลักษณะของแบตเตอรี่: ตัวแสดงสถานะอายุการใช้งานแบตเตอรี่; ทนต่อความเย็น; เป็นมิตรต่อสิ่งแวดล้อม; ชาร์จเร็ว; ทนต่อความร้อน; อายุการใช้งานต่อรอบนาน; การป้องกันการชาร์จไฟเกิน; อื่นๆ
vi: Tính năng pin: Chỉ báo thời lượng pin; Chống lạnh; Thân thiện với môi trường; Sạc nhanh; Chịu nhiệt; Tuổi thọ cao; Bảo vệ quá tải; Khác
sl-SI: Lastnosti baterije: Indikator življenjske dobe baterije; Odporna na mraz; Okolju prijazno; Hitro polnjenje; Odporna na vročino; Življenjska doba visokega cikla; Zaščita pred preobremenitvijo; Drugo
bg-BG: Характеристики на батерията: Индикатор за живота на батерията; Студоустойчив; Екологично чист; Бързо зареждане; Термоустойчив; Висок живот на цикъла; Защита от презареждане; Други
fi: Akun ominaisuudet: Akun käyttöiän ilmaisin; Kylmää kestävä; Ympäristöystävälliset; Nopea lataus; Lämmönkestävä; Pitkä käyttöikä; Ylilataussuoja; Muu
de: Batterieeigenschaften: Batterielebensdaueranzeige; Kältebeständig; Umweltfreundlich; Schnelles Laden; Hitzebeständig; Hohe Zykluslebensdauer; Überladeschutz; Sonstiges
ru: Характеристики аккумулятора: Индикатор заряда батареи; Холодостойкий; Экологичность; Быстрая зарядка; Термостойкость; Длительный срок службы; Защита от перезаряда; Другое
pt-PT: Funcionalidades da bateria: Indicador de duração da bateria; Resistente ao frio; Ecológico; Carga rápida; Resistente ao calor; Vida útil prolongada; Proteção contra sobrecarga; Outro
fr: Caractéristiques de la batterie: Indicateur de durée de vie de la batterie; Résistant au froid; Respectueux de l’environnement; Charge rapide; Résistant à la chaleur; Durée de vie élevée; Protection contre les surcharges; Autre
tr: Pil özellikleri: Pil ömrü göstergesi; Soğuğa dayanıklı; Çevre dostu; Hızlı şarj; Isıya dayanıklı; Yüksek kullanım ömrü; Aşırı şarj koruması; Diğer
it: Funzionalità della batteria: Indicatore della durata della batteria; Resistente al freddo; Ecologico; A ricarica rapida; Resistente al calore; Ciclo di vita duraturo; Protezione contro le sovratensioni; Altro
pt-BR: Características da bateria: Indicador de duração da bateria; Resistente ao frio; Ecológico; Carga rápida; Resistente ao calor; Ciclo de vida alto; Proteção contra sobrecarga; Outro
cs: Vlastnosti baterie: Ukazatel životnosti baterie; Odolné proti mrazu; Ekologicky šetrné; Rychlé nabíjení; Tepelná odolnost; Dlouhá životnost cyklu; Ochrana proti přebití; Jiné
zh-CN: 电池特点: 电池寿命指示器; 耐寒; 环保; 快充; 耐热; 使用寿命长; 过充保护; 其他